【裁判字號】    95,訴緝,234
【裁判日期】    951229
【裁判案由】    毒品危害防制條例
【裁判全文】
臺灣高雄地方法院刑事判決             95年度訴緝字第234號
公  訴  人  臺灣高雄地方法院檢察署檢察官
被      告  甲○○
上列被告因違反毒品危害防制條例案件，經檢察官提起公訴（95
年度毒偵緝字第232 號）及移送併案審理（95年度毒偵字第3966
），嗣被告於本院準備程序進行中，就被訴事實為有罪之陳述，
經合議庭裁定由受命法官獨任適用簡式審判程序審理，本院判決
如下：
    主  文
甲○○連續施用第一級毒品，處有期徒刑拾月。
    事  實
一、甲○○前因施用毒品案件，由本院以92年度毒聲字第1740號
    裁定送觀察、勒戒，認無繼續施用毒品傾向，而於民國92年
    4 月15日執行完畢釋放出所，並經臺灣高雄地方法院檢察署
    （下稱高雄地檢署）檢察官於92年4 月9 日以92年度毒偵字
    第1815號為不起訴處分確定。
二、詎其仍不知悔改，明知海洛因業經公告列為毒品危害防制條
    例第2 條第2 項第1 款之第一級毒品，不得非法施用，仍於
    經觀察勒戒執行完畢釋放後5 年內，基於施用第一級毒品海
    洛因之概括犯意，於92年7 月25日下午1 時許至95年4 月6
    日凌晨3 時許，在高雄市三民區○○○路451 巷90號、高雄
    市○○區○○街3 巷29之2 號3 樓住處，以將海洛因摻水稀
    釋放入注射針筒後施打之方式，平均1 天施用3 次，而連續
    施用第一級毒品海洛因多次。嗣經警分別於95年7 月25日下
    午4 時46分許、95年4 月6 日晚間10時許採尿送驗，均呈海
    洛因代謝後嗎啡陽性反應，始悉上情。
三、案經高雄市政府警察局有民第一分局報請臺灣高雄地方法院
    檢察署檢察官偵查起訴及移送併案審理。
    理  由
壹、程序部分：
    本件被告甲○○所犯為死刑、無期徒刑或最輕本刑為3 年以
    上有期徒刑以外之罪，其於準備程序中就被訴事實為有罪之
    陳述，經法官告知簡式審判程序之旨，並聽取公訴人及被告
    之意見後，依刑事訴訟法第273 條之1 第1 項規定，裁定由
    受命法官獨任進行簡式審判程序，合先敘明。
貳、實體部分：
一、上揭事實，已據被告於本院審理中坦承不諱，且其於92年7
    月25日、95年4 月6 日所採驗之尿液，經分別送往台灣檢驗
    科技股份有限公司、高雄市立凱旋醫院以GC/MS 方法（氣相
    層析/ 質譜儀法）檢驗，結果均確呈第一級毒品海洛因代謝
    後嗎啡之陽性反應，此有卷附該公司92年8 月15日報告編號
    KＺ000000000000號濫用藥物尿液檢驗報告、前開醫院95年4
    月17日檢體編號L 專-95219號濫用藥物尿液檢驗報告各1 紙
    在卷可憑（參高雄市政府警察局三民第一分局92年11月21日
    刑案偵查卷宗第2 頁、高雄市政府警察局95年4 月27日刑案
    偵查卷宗第7 頁），足認被告上開自白確與事實相符，洵堪
    採為論罪科刑之依據。
二、又被告前因施用毒品案件，由本院以92年度毒聲字第1740號
    裁定送觀察、勒戒，認無繼續施用毒品傾向，而於92年4 月
    15日執行完畢釋放出所，並經高雄地檢署檢察官於92年4 月
    9 日以92年度毒偵字第1815號為不起訴處分確定，並復因犯
    罪事實欄所示於92年7 月25日施用第一級毒品之犯行，再經
    本院以92年度毒聲字第7572號裁定再送觀察勒戒後，認其有
    施用毒品傾向等情，有臺灣高等法院被告前案紀錄表、被告
    刑案資料查註紀錄表、全國施用毒品案件紀錄表、被告之有
    無繼續施用毒品傾向證明書各1 份在卷可稽。而按毒品危害
    防制條例業於92年7 月9 日修正公布，且於93年1 月9 日起
    生效，然被告前揭92年7 月25日施用第一級毒品之犯行，不
    論依修正前、後之毒品危害防制條例均應追訴其犯罪，且毒
    品危害防制條例第10條第1 項，其構成要件與法定本刑於修
    正前後均屬相同，並無所謂法律變更可言，是本案即無新舊
    法比較適用之問題，而應直接適用裁判時之法律即新修正施
    行之毒品危害防制條例之規定，是本件被告上揭多次施用第
    一級毒品之犯行，自應依法論罪科刑。是以本件事證明確，
    被告犯行堪以認定。
三、又移送併辦部分（即高雄地檢署95年度毒偵字第3966號）：
    即被告於95年4 月6 日晚上10時許回溯24小時內之某時，在
    不詳地點施用第一級毒品海洛因之犯行，雖未經起訴，惟與
    起訴部分具有修正前刑法第56條連續犯之裁判上一罪關係，
    為起訴效力所及，本院自應併予審究，附此敘明。
四、論罪科刑部分：
  (一)按海洛因係毒品危害防制條例第2 條第2 項第1 款所稱之第
    一級毒品，是被告施用海洛因之行為，係犯該條例第10條第
    1 項之施用第一級毒品罪。
  (二)被告持有第一級毒品，嗣進而施用之，持有之低度行為應為
    施用之高度行為所吸收，不另論罪。
  (三)又按刑法第56條連續犯之規定，業於被告行為後修正刪除，
    而連續犯之刪除雖非犯罪構成要件之變更，但顯已影響行為
    人刑罰之法律效果，自屬法律有變更，而應比較新舊法，應
    依新法第2 條第1 項之規定，適用最有利於行為人之法律（
    參見最高法院95年度第8 次刑事庭會議決議五）。因而比較
    新、舊法結果，被告上開多次施用第一級毒品犯行，若予分
    論併罰，顯較以連續犯論分別將之以一罪為不利，自應依刑
    法第2 條第1 項前段規定，適用修正前刑法第56條有關連續
    犯之規定。查本件被告多次施用第一級毒品犯行，時間緊接
    、手法相同，觸犯構成要件相同之罪，顯係基於概括犯意而
    為，應依修正前刑法第56條連續犯之規定，論以一罪，並加
    重其刑。
  (四)爰審酌被告前已因施用毒品案件經觀察、勒戒，本應徹底戒
    除毒癮，不料其竟仍繼續施用毒品，已如上述，顯見其並無
    戒除毒害之決心，本不宜寬貸，惟念其犯後坦承犯行，施用
    毒品乃自戕一己之身體健康，並具有病患性人格之特質，行
    為本身對社會所造成之危害並非直接、鉅大、施用毒品之時
    間長短、次數多寡及犯罪動機、目的、生活情狀等一切情狀
    ，量處如主文所示之刑，以資懲儆。
據上論斷，應依刑事訴訟法第273 條之1 第1 項、第284 條之1
、第299 條第1 項前段，毒品危害防制條例第10條第1 項，刑法
第11條、第2 條第1 項前段、修正前刑法第56條，判決如主文。
本案經檢察官乙○○到庭執行職務
中    華    民    國    95    年    12    月    29    日
                  刑事第八庭    法  官  李育信
以上正本證明與原本無異。
如不服本判決，應於收受送達後10日內向本院提出上訴書狀。
中    華    民    國    95    年    12    月    29    日
                                書記官  廖佳玲
附錄本案論罪科刑法條：
毒品危害防制條例第10條第1項
施用第一級毒品者，處6月以上5年以下有期徒刑。


司法院資訊處製作；財團法人民間司法改革基金會備份。
